# 请教各位前辈：企业提供制作产品及安装工程的账务处理

提问人：娘子不敢了 时间：2012-11-27 00:44:57
请教各位前辈： 企业与客户签订制作安装合同，合同单独约定产品制造造价及安装造价，产品制造及安装的总工期短至 2 、 3 个月，长至一年以上，企业将运送到现场的产品确认为商品销售收入，提供劳务部分作为提供劳务处理，企业这样处理合适吗？是否可以采用建造合同准则确认收入呢？

回答人：chenyiwei
你可以参考《计学撮要》P140～ 141 ：包含多个组成部分的合同分拆的条件，以及P233～ 235 软件开发企业提供解决方案的收入确认问题，里面有一些关于能否分拆确认收入的参考。